【裁判字號】    95,易緝,210
【裁判日期】    950524
【裁判案由】    恐嚇取財等
【裁判全文】
臺灣臺中地方法院刑事判決             95年度易緝字第210號
公  訴  人  臺灣臺中地方法院檢察署檢察官
被      告  乙○○
選任辯護人  林麗麗律師
上列被告因恐嚇取財等案件，經檢察官提起公訴（九十三年度偵
字第九八五八號），本院判決如下：
    主    文
乙○○共同連續意圖為自己不法之所有，以恐嚇使人將本人之物
交付，處有期徒刑壹年陸月；又以加害生命、身體之事，恐嚇他
人致生危害於安全，處有期徒刑月，應執行有期徒刑壹年捌月
。
    犯罪事實
一、緣乙○○於民國九十二年十一月二十日，以經濟陷於困境為
    由，向戊○○商借新臺幣（下同）二百萬元，經戊○○以手
    頭不便婉拒。詎乙○○於九十三年一月七日十三時許，得知
    戊○○在臺中市○○路之國票綜合證券公司（下稱國票公司
    ）看盤，竟夥同李曜荃、陳信義及陳裕隆（李曜荃、陳信義
    、陳裕隆分別經本院以九十三年度易字第二四七○號判處有
    期徒刑六月、六月、八月），共同基於恐嚇取財及普通傷害
    之犯意聯絡，即命陳信義開車載乙○○，陳裕隆與李曜荃則
    共乘另一部自用小客車，共同前往上址伺機跟監戊○○，而
    後於同日十三時三十分許戊○○開車離開上址時，即一路開
    車尾隨戊○○，途中戊○○在臺中市○○路之豐饌魚翅餐廳
    （下稱豐饌餐廳）與友人用餐時，乙○○等人見狀便車停路
    邊等待戊○○。嗣經一小時三十分鐘許，在戊○○用完餐並
    駕車離開之際，乙○○等人又續行跟監，於同日十六時許，
    戊○○途經臺中縣龍井鄉○○○路一五○號之全國加油站時
    ，因內急而進入加油站上廁所時，乙○○等人見機不可失，
    即由陳信義尾隨戊○○進入廁所，李曜荃、陳裕隆於廁所外
    把風，陳信義待戊○○小解完畢轉身時，即向戊○○詢問「
    你是蔡老師嗎？」，話完，乙○○隨即進入廁所，堵住戊○○之去路，並向戊○○恫稱：「我很少開口跟人借錢，上次
    向你借錢你竟然不給我面子，你知不知道我是混黑道的，底
    下有很多兄弟，隨時可以把你帶走，你弟弟比你更有錢，我
    要叫人把他帶走也很簡單。」等語，話完，乙○○即將戊○○推向抽水馬桶間，經戊○○抗拒，即以右手重擊戊○○之
    左眼窩，造成戊○○左眼眶紅腫、左眼球內出血，並而向戊○○索取六百萬元，隨即命在廁所外之李耀荃，當場將不知
    情之巫楷婷在第一商業銀行中港分行所設之帳號00000
    000000號帳戶號碼寫在紙上，交與乙○○，由乙○○
    交與戊○○，指示戊○○匯款至前揭帳戶。戊○○因懼怕乙○○等人日後將對戊○○及其家人不利，乃心生畏懼，而於
    九十三年一月九日在國泰世華商業銀行西臺中分行，將六百
    萬元匯入前揭帳戶。乙○○再於同月十二日指示李曜荃及不
    知情之楊新民將前揭款項分二筆，每筆三百萬元領出。
二、乙○○於九十三年三月十日，因持支票向丁○○調現三十萬
    元，經丁○○以手頭不便婉拒，詎乙○○竟夥同陳裕隆，共
    同承前恐嚇取財及普通傷害之概括犯意聯絡，電邀丁○○於
    同年月十八日十二時許，在臺中市○○路五五五號之「塘葫
    蘆」複合餐飲店（下稱塘葫蘆餐飲店）見面，丁○○遂偕同
    公司之會計甲○○一同前往，到達該店後，乙○○即藉故支
    開甲○○，又向丁○○重提借款三十萬元之事，丁○○仍以
    手頭不便為由拒絕，乙○○便將丁○○自前揭塘葫蘆餐飲店
    二樓之露台推入包廂中，由陳裕隆在包廂外把風，乙○○對
    丁○○全身多處部位拳打腳踢，造成丁○○左膝挫傷，右臉
    部、右手肘瘀傷，斯時甲○○在塘葫蘆餐飲店一樓，見情況
    有異，遂返回二樓並在目睹乙○○向丁○○施暴之際，即上
    前阻擋乙○○，亦遭乙○○毆打（未成傷），乙○○並恫嚇
    丁○○稱：「我現在不借了，我現在直接要六十萬，你看是
    要讓事情從這時開始，還是要給我六十萬就此結束」等語，
    要丁○○準備六十萬元，以待乙○○於隔日命人至丁○○之
    公司取款，致丁○○心生畏懼，而於隔日將三十萬元現金及
    票面額為三十萬元、票號為ＣＦ0000000號之支票一
    紙交予乙○○所指派不知情之李曜荃取走。
三、乙○○於九十三年四月九日，在電話中與丁○○商談銷售丁○○公司之「草莓飛天學園」產品之事宜，並要求丁○○供
    應一千五百套，惟丁○○告知乙○○在提供產品前，乙○○
    需先行給付貨款，乙○○聞之即憤然詢問丁○○人現在何處
    ，因丁○○懼怕乙○○，乃在電話中向乙○○騙稱其人在宜
    蘭不在臺中，致雙方以電話陸續商談銷售草莓飛天學園之產
    品一事長達二個多小時，嗣乙○○發覺丁○○人實際在臺中
    市○○路二十號六樓詮貿科技股份有限公司之會議室，乙○○即帶同陳裕隆，前往上址，由陳裕隆於前開公司門外等候
    ，乙○○獨自一人進入前開公司會議室內，一見丁○○即欲
    動手毆打，甲○○立即上前阻擋，乙○○遂承前普通傷害之
    概括犯意，毆打甲○○數下，致甲○○右眼瘀傷及頭部、腹
    部受有傷害。嗣經員工報警，員警到場了解狀況離去後，乙○○並另行起意，基於恐嚇之犯意，向丁○○、甲○○等恫
    稱：「我明的不行可以來暗的，你最好全家移民大陸讓我找
    不到，你們主管都不要到公司上班」等危害生命、身體安全
    之言詞後揚長而去，致丁○○、甲○○等人心生畏懼。
四、案經戊○○、丁○○、甲○○訴由內政部警政署刑事警察局
    移送臺灣臺中地方法院檢察署檢察官偵查起訴。
    理    由
一、訊據被告乙○○固坦承曾向證人戊○○借款遭拒，復於九十
    三年一月七日夥同同案被告即證人李曜荃、陳信義及陳裕隆
    共乘二部自用小客車，跟監證人戊○○，一路開車尾隨，嗣
    於同日十六時許，證人戊○○途經臺中縣龍井鄉○○○路一
    五○號之全國加油站上廁所時，被告即命由證人陳信義尾隨
    證人戊○○進入廁所，復再進入廁所出手毆打證人戊○○；
    曾於九十三年三月間持三十萬元之支票向證人丁○○調現遭
    拒，復於九十三年三月十八日十二時許，在塘葫蘆餐飲店曾
    毆打丁○○；九十三年四月九日，在臺中市○○路二十號六
    樓詮貿科技公司會議室內，毆傷證人甲○○等事實，惟均矢
    口否認有何對戊○○、丁○○恐嚇取財及對甲○○傷害之犯
    行，辯稱：九十三年一月七日伊跟蹤戊○○，是因為戊○○
    有很多事情對不起伊，伊單純要打戊○○，當時是伊進去廁
    所後，先打戊○○，向其說不要以為你弟弟很有錢，你兄弟
    朋友很多，伊朋友也很多，其就主動開口說伊上次要調的二
    百萬元，要調給伊，伊就說是六百萬元，不是二百萬元，給
    伊一年的時間還給其，其要伊給一個帳戶，伊就出來問車上
    的李曜荃有沒有帳戶，李曜荃就說用其女友的帳戶，伊就拿
    帳戶號碼給戊○○，之後伊等就離開了，五天後戊○○就匯
    了六百萬元進入前開帳戶；在塘葫盧餐飲店打丁○○，是因
    為其原先答應要幫伊支票調現，後又反悔說沒辦法，伊就約
    丁○○到塘葫盧餐飲店，後來甲○○和丁○○一起來，伊就
    說男人談事情，不要甲○○在場，但她就是不走，弄的伊心
    煩，後來甲○○勉強有迴避，但躲在二樓旁邊一點的地方，
    所以伊心煩才會打丁○○，當時二人是在露台，伊出手打丁○○，其往後退，所以才會進入包廂，打完後，氣氛就和緩
    下來，丁○○說是伊誤會了，其答應的事就會去作，伊就與
    丁○○、甲○○就在露台談天，之後大家就走了，伊只有說
    不借了，要丁○○把票還給伊，但事後丁○○、甲○○作筆
    錄時，加了伊要六十萬這句，事後約過了一週伊又陸陸續續
    與丁○○見面，氣氛和緩後，才又向其借三十萬元，伊沒有
    恐嚇取財，若伊有恐嚇取財，為什麼又賣省電器予丁○○，
    且其中貨款以這六十萬元抵充；在九十三年四月九日伊確實
    有到臺中市○○路二十號六樓詮貿科技股份有限公司之會議
    室，但伊是氣丁○○騙伊人在宜蘭，要打丁○○，但甲○○
    跑過來，才會打到甲○○，但伊確實沒有說「我明的不行可
    以來暗的，你最好全家移民大陸讓我找不到，你們主管都不
    要到公司上班」等恐嚇的話，伊是跟丁○○的員工說丁○○
    會騙人，你們不要來上班云云。
二、惟查：
(一)、證人戊○○於本院審理時證述：伊認識乙○○，但只有見面
    五、六次，並不是什麼二十多年的朋友，六、七年前乙○○
    太太曾向伊借款六百萬元，但只還了二十萬元，在九十二年
    十一月二十日乙○○又要向伊借款二百萬元，為伊婉拒，九
    十三年一月七日當日，十三時三十分之前，伊在臺中市○○
    路中山醫院對面的國票公司，差不多一點離開該公司，伊與
    朋友約在豐饌餐廳用餐，用餐時間約一個半鐘頭，約十五時
    三十分開車離開，於十六時許因內急，而停在龍井鄉的全國
    加油站，即下車至洗手間，伊在洗手間的鏡子上，看見門口
    站了一個人，那人伊現在知道就是陳信義，當伊上完廁所頭
    一轉，那人就問伊，是否為蔡老師，伊還沒有回答，乙○○
    就進來說，「我向你借二百萬，你不給，你不知道我混黑道
    ，我手下有很多兄弟，隨時可以把你帶走」，還說「你弟弟
    比你有錢，也可以把他帶走」，他要把我推進有門的廁所，
    伊沒有答應，當時陳信義在裏面，外面還有二個人，伊沒答
    應進廁所，他就揮拳打伊左眼，左眼受有傷害，後來乙○○
    就說「我要錢」，伊說「多少，二百萬？」，他說「來不及
    了，我要六百萬」，乙○○就請外面的人拿了一個人頭帳戶
    給伊，伊擔心自己及家人的安危，就在同年一月九日匯了六
    百萬元到乙○○指定的帳戶；伊離開時看到二個人 (按應係
    證人陳裕隆、李曜荃）在廁所外面，伊推斷其中一人就是拿
    記載帳號之紙條進來廁所的人等語（本院卷第七六、七七頁
    ，本院九十三年度易字第二四七○號卷第二四四、二五○頁
    ），與其警詢、偵查中證述情節大致相符 (九十三年度他字
    第八一六號卷第九至十三、六一至六三頁，九十三年度偵字
    第九八五八號卷第二八至三十頁），並無歧異之處。又被告
    乙○○又自承確曾向證人戊○○借款遭拒，於九十三年一月
    七日，曾一路跟蹤證人戊○○至前開中港路全國加油站，並
    進入廁所，毆打證人戊○○等情；而證人陳信義亦證述：當
    時是伊與乙○○一部車，李曜荃、陳裕隆一部車，到達全國
    加油站時，是乙○○叫伊去廁所問該人是否為蔡老師，後來
    乙○○就打了戊○○一下，是出拳或出掌伊沒有看清楚，戊○○臉頰就紅紅的，眼白部分有血絲等語 (本院九十三年度
    易字第二四七○號卷第五十、二五七頁）；證人李曜荃則證
    稱：在全國加油站是乙○○叫伊將帳號抄在紙條上給其，伊
    下車後就與陳裕隆站在廁所外的自動販賣機旁等語 (本院九
    十三年度易字第二四七○號卷第二五○頁）；證人陳裕隆陳
    述：伊下車後曾進去上廁所，看見乙○○與戊○○在講話，
    伊就走出廁所，在外面等語 (本院九十三年度易字第二四七
    ○號卷第二五一頁）。承上可知，證人戊○○前開所證，亦
    與被告，及證人陳信義、李曜荃、陳裕隆前述與被告乙○○
    一同至全國加油站，證人陳信義進入廁所，被告乙○○出拳
    毆打證人戊○○，證人李曜荃拿帳戶資料予被告乙○○，並
    與證人陳裕隆在廁所外面等候等情節相符。足見證人戊○○
    前開所證情節應非虛言，而可採信。再參酌，向人借款，豈
    有趁人在廁所小解之際並以拳頭相向之理，況被告乙○○之
    妻曾向證人戊○○借款之六百萬元，尚有五百八十萬迄未清
    償，業據證人戊○○證述在卷，被告亦坦認確有此事。故證
    人蔡益裕既已拒絕被告借款二百萬元之要求，且依證人戊○○所證其與被告並無深刻交情，在前債未清之情況下，苟非
    被告出手毆打並恫嚇證人戊○○，使證人戊○○畏懼被告等
    人之勢力，衡情當無可能同意借款予被告。再參酌證人李曜
    荃、陳信義於事發後，經警監聽其等之通訊對話內容，其二
    人亦曾談及此事，亦認被告之前開舉措係向證人戊○○恐嚇
    取財，此有前開通訊監察譯文、通訊監察書等在卷可參（內
    政部警政署刑事警察局刑偵六一字第○九三○一○九一五五
    號卷第五六頁、臺灣臺中地方法院檢察署九十三年度聲監字
    第一九五號卷第一、二頁，臺灣臺中地方法院檢察署九十三
    年度他字第八一六號卷第四一、四二頁）。此外，復有國泰
    世華匯款條一紙、第一銀行帳號00000000000號
    帳戶交易明細表一份、第一銀行匯款申請書代收入傳票一紙
    、銀行錄影帶翻拍提領款項照片二張在卷可稽（九十三年度
    他字第八一六號卷第十四、二二、二三、二四、二五頁）。
    是以，證人戊○○應係遭被告出拳毆打並恫嚇，使其畏懼被
    告及證人李曜荃、陳信義、陳裕隆之勢力，方匯款六百萬元
    予被告等情，應可認定。
(二)、被告於九十三年三月十日，因持支票向證人丁○○調現三十
    萬元，經證人丁○○以手頭不便婉拒，遂電邀證人丁○○於
    同年月十八日中午許，在臺中市○○路五五五號之塘葫蘆餐
    飲店見面，證人丁○○偕同證人即公司會計甲○○一同前往
    ，惟被告即藉故支開證人甲○○後，即向證人丁○○重提借
    款三十萬元之事，證人丁○○仍以手頭不便為由拒絕，被告
    便將證人丁○○自前揭塘葫蘆餐飲店二樓露台推入包廂中，
    證人陳裕隆則在包廂外把風，被告乙○○即對證人丁○○全
    身多處部位拳打腳踢，造成證人丁○○左膝挫傷，右臉部、
    右手肘瘀傷，此時證人甲○○在前揭餐飲店一樓，見情況有
    異，遂返回二樓並在目睹被告向證人丁○○施暴之際，上前
    阻擋被告，亦遭被告毆打（未成傷，詳如後述四(四)1.），被
    告並恫嚇證人丁○○：「我現在不借了，我現在直接要六十
    萬，你看是要讓事情從這時開始，還是要給我六十萬就此結
    束」等語，並要證人丁○○準備六十萬元，以待被告於隔日
    命人至證人丁○○之公司取款，證人丁○○遂於隔日將三十
    萬元現金及票面額為三十萬元、票號為ＣＦ0000000
    號之支票一紙交予被告所指派之證人李曜荃取走等情，業據
    證人丁○○本院九十三年度易字第二四七○號案件審理時證
    述在卷（本院九十三年度易字第二四七○號第一三八至一四
    ○頁、第一四四、一四六、一四七頁），核與證人甲○○證
    述被告毆打證人丁○○並恐嚇六十萬元之情節（本院九十三
    年度易字第二四七○號卷第一五○、一五一頁）互核相符。
    再參酌證人甲○○於本院九十三年度易字第二四七○號案件
    為前開證述同時，亦證述被告確有毆打其，但未成傷等有利
    被告之證言，足見證人甲○○並無趁被告遭起訴之際，而刻
    意利用此機會構陷被告之情。是以，證人甲○○前開所證，
    應堪採信。被告雖辯稱：苟係伊恐嚇丁○○六十萬元，何以
    又賣一百萬之省電器予丁○○，其中六十萬元價金，由前開
    金額扣抵云云，惟依證人丁○○證述在塘葫蘆餐飲店並未談
    及購買省電器的事，係伊遭恐嚇取財後，寄發存證信函予乙○○，乙○○方與伊連絡，表示願出售省電器予伊，以抵銷
    六十萬元，伊即說好等語（本院卷第六三、六七頁），且觀
    被告於偵查之供述，亦及提及係因請證人丁○○為其支票調
    現，惟證人丁○○失信，方動手打證人丁○○，後來丁○○
    就借錢予被告，並未陳述當日曾談論購買省電器事宜，而係
    隔數日後，其單獨與證人丁○○談論省電器事宜，證人丁○○在給其三十萬元後隔幾天向其訂省電器等情（臺灣臺中地
    方法院檢察署九十三年度他字第八一六號卷第四八、四九頁
    ），足認被告與證人丁○○於塘葫蘆餐飲店，並未曾談論訂
    購省電器事宜。職是，於塘葫蘆餐飲店既未曾論及購買省電
    器事宜，則購買省電器一事及與當日塘葫蘆餐飲店所發生之
    事件無涉，縱證人丁○○事後同意，以前開六十萬元抵充購
    買省電器之價金，亦僅係被告與證人丁○○事後就民事賠償
    部分達成合意，被告仍不能解免前開其對丁○○恐嚇取財之
    犯行。故被告前開所辯亦無足採。
(三)、被告於前揭時、地，在臺中市○○路二十號六樓詮貿科技股
    份有限公司之會議室，因證人甲○○攔阻被告毆打證人丁○○，被告即出手毆打證人甲○○頭、肚子等處，致其受有右
    眼瘀傷及頭部、腹部受有傷害，嗣經員工報警，警察離去之
    際，向證人丁○○、甲○○等人恫嚇稱：「我明的不行可以
    來暗的，你最好全家移民大陸讓我找不到，你們主管都不要
    到公司上班」，致其等心生畏懼等情，業據證人甲○○、丁○○證述在卷（本院卷第六十、六一、六三、六四、七二頁
    ），互核相符，並無歧異之處，亦與證人甲○○提出之診斷
    證明所載右眼結膜瘀血、左額打傷、左上腹踢傷等傷勢相符
    ，此有林新醫院九十三年四月九日診斷證明書一紙在卷可稽
    （九十三年度聲拘字第七一號卷第四十頁），是被告確有毆
    傷證人甲○○等情，應可認定。又證人林芬雪亦證述被告於
    警察離去後，有說類似「我明的不行可以來暗的，最好移民
    大陸，公司主管不要來上班」之類的話等語（本院九十三年
    度易字第二四七○號卷第一八一頁），足認被告確有以前開
    言詞恫嚇證人丁○○、甲○○等人，被告辯稱其無恐嚇云云
    ，即無足採。被告雖另辯稱：係因要毆打證人丁○○，但證
    人甲○○衝過來攔阻方打中證人甲○○云云。惟依前開所述
    證人甲○○所受傷勢分別於頭部、眼睛、腹部，並非僅集中
    於一處，苟如被告所述係因證人甲○○跑過來攔阻，方不小
    心打中云云，則證人甲○○所受傷勢，應僅集中於一處，何
    以有多處不同之傷勢？且證人甲○○亦證述印象中被告打了
    不只一拳，肚子、眼角都有被打到，其餘部分伊忘記了；被
    告當時要伊走開，伊不走，所以被告就針對伊打等語（本院
    卷第七二頁）。是以，被告所辯係不小心打傷證人甲○○云
    云，亦難憑採。
(四)、綜上所述，被告所辯均無足採，本案事證明確，被告前開犯
    行，應堪認定。
三、被告就犯罪事實一所為，係犯刑法第二百七十七條第一項之
    傷害罪、第三百四十六條第一項之恐嚇取財罪；就犯罪事實
    二所為，係犯刑法第二百七十七條第一項之傷害罪、第三百
    四十六條第一項之恐嚇取財罪；就犯罪事實三所為，係犯刑
    法第二百七十七條第一項之傷害罪、第三百零五條之恐嚇危
    害於安全罪。被告犯罪事實一之犯行，與證人李曜荃、陳信
    義、陳裕隆，有犯意聯絡、行為分擔，為共同正犯；被告就
    犯罪事實二之犯行，與證人陳裕隆，有犯意聯絡、行為分擔
    ，為共同正犯。被告分別前後三次傷害及二次恐嚇取財之犯
    行，時間緊接，所犯構成要件相同，各顯係基於概括犯意為
    之，為連續犯，均應依刑法第五十六條之規定論以一罪，並
    加重其刑。被告所犯連續傷害罪之目的在於連續恐嚇取財罪
    ，二罪間，有方法目的之牽連關係，依刑法第五十五條之規
    定，應從較重之連續恐嚇取財罪處斷。被告同時以前開言詞
    恫嚇證人丁○○、甲○○，係一行為而觸犯數罪名，為同種
    想像競合犯，應從一恐嚇危害於安全罪論處。又被告所犯連
    續恐嚇取財罪、恐嚇危害於安全罪間，犯意各別，罪名不同
    ，應予分論併罰。爰審酌被告為圖私利，即夥同被告李曜荃
    、陳信義、陳裕隆，對證人戊○○、丁○○傷害並恐嚇取財
    ，因細故即毆打證人甲○○，其犯罪之手法非和平，影響社
    會秩序非輕，及對證人戊○○、丁○○、甲○○所造成之經
    濟、身體與精神上之損害，與被告係主導本案犯行之主謀，
    犯罪所得合計六百六十萬元，亦係被告所取走，暨其犯罪猶
    否認大部分犯行之犯後態度等一切情狀，分別量處如主文所
    示之刑，並定其應執行之刑。
四、公訴意旨另以：被告夥同證人陳裕隆，電邀證人丁○○於九
    十三年三月十八日中午許，在臺中市○○路五五五號之塘葫
    蘆餐飲店見面，除對證人丁○○犯有傷害及恐嚇取財之犯行
    外，亦對返回二樓在目睹被告向證人丁○○施暴，即上前阻
    擋被告之證人甲○○毆打，致證人甲○○全身頭部、腿部等
    多處受傷，且被告除恫嚇證人丁○○外，亦對證人甲○○恫
    嚇稱：「我現在不借了，我現在直接要六十萬，你看是要讓
    事情從這時開始，還是要給我六十萬就此結束」等語致證人
    甲○○心生畏懼，因認被告乙○○對證人甲○○亦涉犯刑法
    第二百七十七條第一項、第三百四十六條之傷害罪及恐嚇取
    財罪嫌。
(一)、按犯罪事實應依證據認定之，無證據不得認定犯罪事實，又
    不能證明被告犯罪者，應諭知無罪之判決，刑事訴訟法第一
    百五十四條第二項及第三百零一條第一項分別定有明文。次
    按刑事訴訟法上所謂認定犯罪事實之證據，係指足以認定被
    告確有犯罪行為之積極證據而言；如未能發現相當證據或證
    據不足以證明，自不能以推測或擬制之方法，以為裁判基礎
    （最高法院二十九年上字第三一○五號、四十年台上字第八
    十六號判例參照）。又檢察官就被告犯罪事實，應負舉證責
    任，並指出證明之方法，刑事訴訟法第一百六十一條第一項
    定有明文。因此，檢察官對於起訴之犯罪事實，應負提出證
    據及說服之實質舉證責任。倘其所提出之證據，不足為被告
    有罪之積極證明，或其指出證明之方法，無從說服法院以形
    成被告有罪之心證，基於無罪推定之原則，自應為被告無罪
    判決之諭知（最高法院九十二年台上字第一二八號判例參照
    ）。
(二)、經查：證人甲○○於本院九十三年度易字第二四七○號案件
    審理時證述：在塘葫蘆餐飲店乙○○有打伊頭、身體，其有
    頭痛，但並沒有外傷，也沒有瘀青、紅腫，伊覺的乙○○要
    打的對象，應是丁○○，是伊去阻擋，所以打到伊，沒有打
    的很用力，只被打了一、二下等語（本院卷第一五○、一五
    一、一五四、一五五頁），足見證人益珍雖遭被告，惟並未
    成傷，證人甲○○係被害人，就其自己有無受傷之親身經歷
    ，應較他人清楚，且記憶深刻，是證人甲○○既證述其雖遭
    毆打，但未成傷等情，即應可採信。雖證人丁○○證述證人
    甲○○遭被告毆打受有臉部挫傷、眼睛瘀血等傷勢（本院卷
    第一四七頁），然經與證人甲○○確認，其表示證人丁○○
    所述之傷勢應係九十三年四月九日在臺中市○○路二十號六
    樓詮貿公司遭被告毆打所受之傷勢（本院卷第一五五頁），
    且證人丁○○所述證人甲○○之前開傷勢確與甲○○於詮貿
    公司內遭毆傷後，至醫院驗傷所載之右眼結膜瘀血、右額打
    傷、左上腹踢傷等傷勢相符，此有林新醫院九十三年四月九
    日診斷證明書在卷可憑（九十三年度他字第八一六號卷第八
    八頁），是證人丁○○證述甲○○於塘葫蘆餐飲店遭被告毆
    打致受有前開傷勢云云，應係記憶錯誤，而有所誤認，自無
    可採。又被告雖曾面對證人甲○○恫嚇稱：「我現在不借了
    ，我現在直接要六十萬，你看是要讓事情從這時開始，還是
    要給我六十萬就此結束」等語，惟被告係先向證人丁○○以
    票調借現金不成，方要約證人丁○○至塘葫蘆餐飲店，而被
    告毆打主要對象亦係證人丁○○，嗣後交付款項之人也是證
    人丁○○，足見被告恐嚇取財之對象，應係針對證人丁○○
    ，而非證人甲○○。尚難以被告恫嚇證人丁○○之際，證人
    甲○○在場，即認被告亦對證人甲○○有恐嚇取財之事實。
(三)、綜上所述，九十三年三月十八日於塘葫蘆餐飲店，證人甲○○雖曾遭毆打，但未成傷，且被告恐嚇取財之對象，亦係證
    人丁○○，公訴意旨認被告對證人甲○○涉犯傷害及恐嚇取
    財罪部分，即有未洽。是以，本案被告被訴前揭所述之傷害
    罪、恐嚇取財等罪部分，公訴人所提出之證據或所指出之證
    明方法，尚不足為被告有罪之積極證明，或說服本院形成被
    告有罪之心證。此部分之犯罪事實即屬不能證明，依法原應
    諭知無罪之判決，惟公訴人認此部分與其前開所犯傷害罪、
    恐嚇取財罪部分有裁判上一罪關係，爰不另為無罪之諭知。
五、被告雖請求傳訊證人己○○，無非係為證明被告毆打證人戊○○之動機，惟證人己○○僅得證明其與證人戊○○來往之
    情形，似難以此證明被告當時行為之動機，且被告對證人戊○○恐嚇取財之犯行已臻明確，已如前述，被告犯罪之主觀
    動機，亦不影響本院前開犯罪事實認定，而無調查之必要；
    辯護人雖請求對被告、證人戊○○、丁○○、甲○○等人測
    謊，惟本案證人戊○○、丁○○、甲○○等人均到庭進行交
    互詰問，並與被告對質，是本案待證事實以臻明瞭，而無再
    行測謊調查之必要，爰分別依刑事訴訟法第一百六十三條之
    二第二項第二款、第三款駁回前開聲請。
據上論斷，應依刑事訴訟法第二百九十九條第一項前段，刑法第
二十八條、第五十六條、第三百四十六條第一項、第二百七十七
條第一項、第三百零五條、第五十五條、第四十七條、第五十一
條第五款，罰金罰鍰提高標準條例第一條前段，判決如主文。
本案經檢察官丙○○到庭執行職務。
中    華    民    國    95    年    5     月    24    日
                  刑事第十四庭  審判長法  官  楊真明
                                      法  官  陳  葳
                                      法  官  劉逸成
上正本證明與原本無異。
如不服本判決，應於送達後十日內向本院提出上訴狀（須附繕本
），上訴於臺灣高等法院臺中分院。
                                      書記官  謝惠雯
中    華    民    國    95    年    5     月    25    日
附錄論罪科刑法條
中華民國刑法第346條
意圖為自己或第三人不法之所有，以恐嚇使人將本人或第三人之
物交付者，處六月以上五年以下有期徒刑，得併科一千元以下罰
金。
前項方法得財產上不法之利益，或使第三人得之者，亦同。
前二項之未遂犯罰之。
中華民國刑法第277條
傷害人之身體或健康者，處三年以下有期徒刑、拘役或一千元以
下罰金。
犯前項之罪因而致人於死者，處無期徒刑或七年以上有期徒刑；
致重傷者，處三年以上十年以下有期徒刑。
中華民國刑法第305條
以加害生命、身體、自由、名譽、財產之事，恐嚇他人致生危害
於安全者，處二年以下有期徒刑、拘役或三百元以下罰金。


司法院資訊處製作；財團法人民間司法改革基金會備份。
